【裁判字號】    97,易,259
【裁判日期】    970819
【裁判案由】    竊盜
【裁判全文】
臺灣花蓮地方法院刑事判決               97年度易字第259號
公  訴  人  臺灣花蓮地方法院檢察署檢察官
被      告  戊○○
            乙○○
            丁○○
上列被告因竊盜案件，經檢察官提起公訴（97年度偵字第2193號
、第2595號），被告於準備程序中為有罪之陳述，經本院改以簡
式審判程序，並判決如下：
    主  文
戊○○犯結夥竊盜罪，累犯，處有期徒刑捌月；又犯攜帶兇器竊
盜罪，累犯，處有期徒刑伍月。應執行有期徒刑壹年。
乙○○犯結夥竊盜罪，累犯，處有期徒刑捌月。
丁○○犯結夥竊盜罪，累犯，處有期徒刑捌月。
    事  實
一、戊○○於民國93年間因竊盜，經本院判處有期徒刑8 月，緩
    刑2 年確定，於94年間又因竊盜等案件，經本院分別判處有
    期徒刑5月及應執行有期徒刑9月確定，前開緩刑經本院撤銷
    後，上開徒刑接續執行，嗣於96年2 月14日因縮短刑期假釋
    出監，假釋付保護管束期間至96年6 月28日屆滿，未執行之
    刑視為已執行完畢；乙○○於94年間因竊盜案件，經本院判
    處有期徒刑1年3月，嗣於96年3 月20日因縮短刑期執行完畢
    ；丁○○於94年間因竊盜案件，經本院判處有期徒刑6 月，
    又於95年間因違反毒品危害防制條例案件，經本院判處有期
    徒刑3月，上開2罪經本院裁定應執行有期徒刑8 月確定，嗣
    於95年9 月24日因縮短刑期執行完畢。詎渠等均不知悔悟，
    竟共同基於意圖為自己不法所有之犯意聯絡，於96年10月10
    日下午某時許，由戊○○先駕駛車牌號碼2257-SN 號自小貨
    車（下稱上開自小貨車）載丁○○至丙○○所管領位於花蓮
    縣花蓮市○○街273巷25 號之廢棄「長榮水泥廠」廠房內，
    由丁○○打電話通知乙○○前來該處，共同將該廠房內之鐵
    管40支、鐵條5支及廢鐵線2堆等竊至上開自小貨車上，嗣於
    同日下午3 時15分許為彭朝春當場發現後報警處理，並為警
    在戊○○遺留在該廠房內之上開自小貨車上扣得鐵管40支、
    鐵條5支及廢鐵線2堆等物，而循線查獲。
二、戊○○又基於意圖為自己不法所有之犯意，於97年1 月間某
    日下午3 時許，至甲○○所有位於花蓮縣吉安鄉光華村已廢
    棄之「台富瀝青工廠」內，持客觀可供兇器使用之美工刀割
    斷該工廠內之電線而竊取，竊得約30公尺之電線後，以新臺
    幣700 元之價格賣給沿路收購之資源回收業者，嗣戊○○於
    偵查犯罪職權之公務員尚未發覺上開竊盜犯行之前，於97年
    5月5日19時53分許，主動向花蓮縣警察局吉安分局警員供出
    上情，自首而接受裁判。
三、案經花蓮縣警察局花蓮分局、吉安分局分別報請臺灣花蓮地
    方法院檢察署檢察官偵查起訴。
    理  由
一、上開犯罪事實，業據被告戊○○、乙○○、丁○○於本院調
    查、審理時坦承不諱，核與證人即被害人丙○○、甲○○於
    警詢及證人彭朝春於警詢、偵訊中證述之情節相符，復有贓
    物認領保管單、現場照片等附卷足憑。是被告三人之自白核
    與事實相符，犯行均堪以認定，均應依法論科。
二、核被告戊○○、乙○○、丁○○就犯罪事實一所為，係犯刑
    法第321條第1項第4 款之結夥三人以上竊盜罪；又按刑法第
    321 條第1項第3款所謂兇器，凡於人之生命身體之安全，易
    生危險者均屬之。而被告戊○○持以行竊之美工刀係供作剪
    斷電線所用之工具，在客觀上足以對人之生命身體產生危害
    ，具有行兇之危險性，自屬兇器之一種，故核被告戊○○就
    犯罪事實二所為，係犯刑法第321條第1 項第3款之攜帶兇器
    竊盜罪，被告戊○○所犯上開2 罪間，犯意各別，犯罪構成
    要件事實互異，應予分論併罰。被告戊○○有前開所述之科
    刑紀錄，此有臺灣高等法院被告前案紀錄表在卷足憑，其於
    有期徒刑執行完畢後，5 年以內故意再犯本件有期徒刑以上
    之2罪，為累犯，均應依刑法第47條第1項之規定加重其刑。
    又被告戊○○於犯攜帶兇器竊盜之犯行未為有偵查犯罪職權
    之公務員發覺前，即主動供出上開竊盜犯行而接受裁判，此
    有花蓮縣警察局吉安分局警員李立青製作之偵查報告1 紙附
    卷可稽，是被告戊○○合於自首規定，爰依刑法第62條前段
    規定，就被告戊○○所犯攜帶兇器竊盜罪部分減輕其刑，並
    依刑法第71條第1 項之規定先加後減之。另被告乙○○、丁○○亦有前開所述之科刑紀錄，此有臺灣高等法院被告前案
    紀錄表在卷足憑，其等於有期徒刑執行完畢後，5 年以內故
    意再犯本件有期徒刑以上之罪，均為累犯，均應依刑法第47
    條第1 項之規定加重其刑。爰審酌被告三人前均有竊盜之前
    案紀錄，素行不佳，犯罪之目的、動機、手段、竊取廢棄工
    廠內之鐵條、電線等物之價值不高，且犯後均坦承犯行，態
    度良好等一切情狀，分別量處如主文所示之刑，並就被告戊○○所犯上開2罪所量處之刑定其應執行之刑，以示懲儆。
    至被告戊○○所有供本件犯罪所用美工刀1 支並未扣案，復
    依卷內事證無從證明現仍存在而尚未滅失，為免將來執行困
    難，爰不另宣告沒收。
據上論斷，依刑事訴訟法第299條第1項前段、第273條之1第1 項
，刑法第321條第1項第3款、第4款、第47條第1 項、第62條前段
、第51條第5款，判決如主文。
本案經檢察官王怡仁到庭執行職務。
中    華    民    國    97    年    8     月    19    日
                         刑事第三庭    法 官  許乃文
上列正本證明與原本無異。
如對本判決不服，應於送達後10日內，向本院提出上訴狀（上訴
狀應記載具體上訴理由並應抄附繕本）告訴人或被害人如對於本
判決不服者，應具備理由請求檢察官上訴，其上訴期間之計算係
以檢察官收受判決正本之日期為準。
中    華    民    國    97    年    8     月    19    日
                                      書記官
附錄本判決論罪之法律條文：
中華民國刑法第321條：
犯竊盜罪而有左列情形之一者，處六月以上、五年以下有期徒刑
：
一、於夜間侵入住宅或有人居住之建築物、船艦或隱匿其內而犯
    之者。
二、毀越門扇、牆垣或其他安全設備而犯之者。
三、攜帶兇器而犯之者。
四、結夥三人以上而犯之者。
五、乘火災、水災或其他災害之際而犯之者。
六、在車站或埠頭而犯之者。
前項之未遂犯罰之。


司法院資訊處製作；財團法人民間司法改革基金會備份。
